【裁判字號】    98,交抗,743
【裁判日期】    980324
【裁判案由】    違反道路交通管理處罰條例
【裁判全文】
臺灣高等法院交通事件裁定             98年度交抗字第743號
抗  告  人
即受處分人  聯祥交通有限公司
代  表  人  甲○○
上列抗告人即受處分人因違反道路交通管理處罰條例案件，不服
臺灣板橋地方法院中華民國98年2 月11日所為裁定（97年度交聲
字第2927號），提起抗告，本院裁定如下：
    主  文
抗告駁回。
    理  由
一、按道路指公路、街道、巷衖、廣場、騎樓、走廊或其他供公
    眾通行之地方，道路交通管理處罰條例第3 條第1 款定有明
    文。又按交岔路口10公尺內不得臨時停車，而禁止臨時停車
    處所不得停車，道路交通安全規則第111 條第1 項第2 款、
    第112 條第1 項第1 款分別定有明文。又按汽車駕駛人在禁
    止臨時停車處所停車者，處新臺幣（下同）600 元以上1,20
    0 元以下罰鍰，道路交通管理處罰條例第56條第1 項第1 款
    亦規定甚明。
二、經查：（一）本件抗告人即受處分人聯祥交通有限公司（簡
    稱抗告人）所有之車牌號碼為H3-576號營業自小客車，於民
    國（下同）97年4 月20日14時20分許，停放在臺北縣中和市
    ○○路○ 段與中正路口，經警以該車有在交岔路口10公尺內
    停車之情形而拍照採證後逕行舉發之違規事實，有臺北縣政
    府警察局97年4 月20日北縣警交字第C00000000 號舉發違反
    道路交通管理事件通知單影本1 紙在卷可稽（參原審卷第13
    頁），嗣原處分機關並據以裁決，有臺北市交通事件裁決所
    北市裁罰字第裁22-C00000000號違反道路交通管理事件裁決
    書影本1 紙附卷為憑（參原審卷第3 頁反面），上開違規事
    實復經臺北縣政府警察局中和分局查證無誤，有該局97年5
    月20日北縣警中申字第0970027526號及97年12月9 日北縣警
    中申字第0970069134號函各1 份、舉發採證照片13幀及臺北
    縣政府警察局中和分局受理違反交通管理事件被通知人申訴
    理由查詢表在卷可按（參臺灣士林地方法院97年度交聲字第
    907 號卷第13頁至第16頁、原審卷第6 頁、第7 頁、第10頁
    至第12頁）；（二）依卷附臺北縣政府警察局中和分局97年
    5 月20日北縣警中申字第0970027526號函之查覆，抗告人上
    開違規停放車輛之位置，確係位於中和市○○路○ 段與中正
    路交岔路口10公尺之範圍內。且依卷附採證照片所示，抗告
    人車輛停放位置為紅磚人行道之終點，前方緊臨加油站入口
    車道，後方為中正路右轉中山路2 段之槽化右轉彎道，右側
    為加油站外圍之護欄，左側則與中山路2 段道路相連，是抗
    告人停車之位置確屬可供車輛通行之公路範圍無訛，揆諸前
    揭道路交通安全規則之規定，自不得在該處臨時停車。綜上
    所述，抗告人在位於中山路2 段與中正路交岔路口10公尺內
    而屬禁止臨時停車處所之該地點停車，確有違反道路交通管
    理處罰條例第56條第1 項第1 款所定不得在禁止臨時停車之
    處所停車之交通違規行為，堪以認定。
三、原審本於同一見解，認原處分機關依據道路交通管理處罰條
    例第56條第1 項第1 款之規定，裁處抗告人罰鍰900 元，於
    法有據，而駁回抗告人異議之聲明，經核並無違誤。抗告人
    抗告意旨以：若依原審之推論，路口豈非無限上綱，連私有
    地亦同，原審並未調查該地係屬中國石油公司所有之一處凹
    地，而非道路用地之證據，且該停車位置後方有一電線桿，
    何來有礙通行？又該地一年四季均有人停車，不曾被拖吊，
    此由調閱該路口監視器即可知悉，惟原審既未調閱之，亦未
    至現場履勘，以查明拖吊場係位處該地之隔街，何以拖吊車
    每日行經該地數十次均未加以拖吊，唯獨本次方行拖吊？是
    否係因應高官視訪該地而執行聯合警衛或特別勤務，才將抗
    告人上開車輛拖走？以及當時警方曾以電話告知抗告人說有
    特別勤務，為何嗣後又不認帳等情，而僅依警方片面之詞，
    未開庭予抗告人辯駁之機會，遽為不利抗告人之裁定，殊嫌
    率斷等語，指摘原裁定不當。經查，依卷附採證照片所示，
    抗告人車輛停放位置確係紅磚人行道之終點，且前方緊臨加
    油站入口車道，後方為中正路右轉中山路2 段之槽化右轉彎
    道，右側為加油站外圍之護欄，左側則與中山路2 段道路相
    連，抗告人營業小客車停放處後之電線桿上並有台北縣警察
    局製作之加強拖吊牌示，有現場照片在卷可參（參原審卷第
    8 頁），是抗告人停車之位置確屬可供車輛通行之公路範圍
    無訛，抗告人在交岔路口10公尺內屬於禁止臨時停車處所之
    該地點停車，確有不得在禁止臨時停車之處所停車之違規事
    實，本件事證既明，當無調閱該路口監視器、至現場履勘或
    開庭審理之必要。抗告意旨雖以該停放地點一年四季均有人
    停車，不曾被拖吊等語，質疑本次警方執法不當，惟查，本
    件抗告人不得停放營業小客車之理由，業如前述，自不得以
    抗告人曾目睹他人停車未遭拖吊，而使其行為合法。抗告人
    抗告意旨，要係就法院依職權裁量之事項，反覆爭執，不足
    採信，所為抗告，均無法推翻原審裁定之適法性，其抗告為
    無理由，應予駁回。
據上論結，應依道路交通案件處理辦法第26條，刑事訴訟法第41
2 條，裁定如主文。
中    華    民    國    98    年    3     月    24    日
                  刑事第二十庭  審判長法  官  楊貴雄
                                      法  官  林銓正
                                      法  官  鄧振球
以上正本證明與原本無異。
不得再抗告。
                                      書記官  劉有志
中    華    民    國    98    年    3     月    24    日


司法院資訊處製作；財團法人民間司法改革基金會備份。
